【裁判字號】    89,訴,608
【裁判日期】    890310
【裁判案由】    給付貨款
【裁判全文】
臺灣臺北地方法院民事判決  八十九度訴字第六○八號
    原      告  兆煇通商實業股份有限公司
    法定代理人  丙○○
    訴訟代理人  乙○○
    被      告  華陽化學工業股份有限公司
    法定代理人  甲○○
    訴訟代理人  林金聯
右當事人間請求給付貨款事件，本院判決如左：
    主    文
被告應給付原告新台幣伍拾柒萬捌仟貳佰捌拾元及自民國八十九年二月十七日起至清
償日止，按年息百分之五計算之利息。
訴訟費用由被告負擔。
本判決於原告以新台幣貳拾萬元為被告供擔保後，得假執行；但被告如於假執行程序
實施前，以新台幣伍拾柒萬捌仟貳佰捌拾元為原告預供擔保，得免為假執行。
    事    實
甲、原告方面：
一、聲明：除假執行擔保金額外，如主文第一項所示。
二、陳述：如附件一
三、對被告抗辯之陳述：
    原告與大穎企業有限公司是同一法定代理人，但公司股東均不同，是公開發行且
    財務獨立。不同意被告分期付款。
四、證據：提出發票五張、對帳單二份等影本為證。
乙、被告方面：
一、聲明：駁回原告之訴及假執行之聲請；如受不利判決，願供擔保，請准免為假執
    行。
二、陳述：
    （一）如附件二。
    （二）被告有欠這筆貨款，但被告也是受到原告牽連，希望用分期付款。大穎企
          業有限公司欠被告錢，被告受大穎企業有限公司影響，無力清償，大穎企
          業有限公司與原告是同一個集團。原告沒有欠被告錢。
三、證據：提出企業集團資料及關係企業員工名片一份、新聞紙一份、償還貨款計畫
          書一份、營利事業登記證三張、分期清償計算表、本票二份等影本為證。
    理    由
一、原告主張之事實，已據其提出與所述相符之發票五張、對帳單二份等影本為證，
    被告對尚欠原告本件貨款一節並不爭執，雖以被告受與原告為同一集團之大穎企
    業有限公司牽連，致無力清償，希望依照民法第三百三十四條抵銷等語置辯。惟
    按二人互負債務，而其給付種類相同，並均屆清償期者，各得以其債務與他方之
    債務，互相抵銷。但依債務之性質，不能抵銷者，不在此限，民法第三百三十四
    條定有明定，原告未積欠被告債務之情為被告所自承，則被告主張抵銷核與民法
    第三百三十四條互負債務規定即有未合，被告空言辯稱大穎企業有限公司與原告
    公司為同一集團可主張抵銷自非可採，應認原告之主張為真正。
二、從而，原告請求被告給付五十七萬八千二百八十元，及自起訴狀繕本送達被告之
    翌日即八十九年二月十七日起至清償日，按年息百分五計算之利息為有理由，應
    予准許。
三、假執行之宣告：
    兩造分別陳明願供擔保，請求宣告假執行及免為假執行，經核均無不合，茲分別
    酌定相當之擔保金額，併予以准許。
四、結論：
    本件原告之訴為有理由，依民事訴訟法第七十八條、第三百九十條第二項、第三
    百九十二條，判決如主文。
中      華      民      國    八十九    年      三      月      十      日
                                      民事第五庭法      官  鄭佾瑩
右為正本係照原本作成
如對本判決上訴，須於判決送達後廿日內向本院提出上訴狀
中      華      民      國    八十九    年      三      月    十三      日
                                                法院書記官  林淑玉


司法院資訊處製作；財團法人民間司法改革基金會備份。
